【裁判字號】    89,小上,5
【裁判日期】    890210
【裁判案由】    給付票款
【裁判全文】
臺灣臺南地方法院民事裁定  八十九年度小上字第五號
    上  訴  人  甲○○
    被 上訴 人  乙○○
右當事人間請求給付票款事件，上訴人對於中華民國八十八年十二月三十一日本院臺
南簡易庭第一審判決（八十八年度南小字第九二六號）提起上訴，本院裁定如左：
  主      文
上訴駁回。
第二審訴訟費用由上訴人負擔。
  理      由
一、按關於請求給付金錢或其他代替物或有價證券之訴訟，其標的金額或價額在新臺
    幣十萬元以下者，適用小額程序；次按對於小額程序之第一審裁判之上訴，非以
    其違背法令為理由，不得為之，又上訴狀應記載上訴理由，並表明原判決所違背
    之法令及其具體內容，依訴訟資料可認原判決有違背法令之具體事實，民事訴訟
    法第四百三十六條之二十四第二項及第四百三十六條之二十五分別定有明文。且
    依同法第四百三十六條之三十二第二項準用同法第四百七十一條第一項之規定，
    上訴狀未表明上訴理由者，上訴人應於提起上訴二十日內，提出理由書於原第二
    審法院；未提出者，毋庸命其補正，由原第二審法院以裁定駁回之。是當事人對
    於小額程序之第一審判決提起上訴，如依民事訴訟法第四百六十八條規定，以第
    一審判決有不適用法規或適用法規不當為理由時，其上訴狀或理由書應有具體之
    指摘，上訴狀如未依此項方法表明，亦應依同法第四百七十一條第一項之規定，
    遵期補正提出上訴理由書，否則其上訴即難認為合法。
二、本件上訴人上訴意旨略以：上訴人參加第三人陳福成為會首之互助會有二會，其
    中活會、死會各一會，嗣第三人會首陳福成宣布止會時，上訴人曾與第三人會首
    達成協議，由第三人即會首陳福成書寫切結書予上訴人，謂二會相抵，毋需上訴
    人再付任何款項，完全由第三人會首處理負責。被上訴人既已同意此一條件，自
    不應再向上訴人請求，因此上訴人未給付票款予被上訴人，其來有自。為此請求
    通知證人陳福成到庭作證，俾明事實真相，而廢棄原判決云云。
三、經查本件被上訴人請求上訴人給付之訴訟標的金額為新台幣（下同）六萬元，其
    訴訟標的金額在十萬元以下，自應適用民事訴訟法第四百三十六條之八小額訴訟
    程序之規定，則依同法第四百三十六條之二十四第二項、第四百三十六條之二十
    五、第四百七十一條第一項規定，非以其違背法令為理由不得上訴，且須記載上
    訴理由，或於提起上訴後二十日內表明原判決所違背之法令及其具體內容，始合
    上訴程式。經查本件上訴人於八十九年一月二十日對本院臺南簡易庭所為之第一
    審判決提起上訴，並未具狀記載上訴理由，亦未表明原判決所違背之法令及其具
    體內容，且上訴人迄今未遵期補具上訴理由書，指摘原判決有何違背法令，則依
    民事訴訟法第四百三十六條之三十二第二項準用同法第四百七十一第二項之規定
    ，上訴人之上訴自難認為合法，並毋庸命其補正，應逕以裁定駁回之。綜上所述
    ，依首揭說明，應認其上訴為不合法，應予駁回。
四、據上論結，本件上訴為無理由，依民事訴訟法第四百三十六條之三十二第二項、
    第四百四十四條第一項前段、第九十五條、第七十八條，裁定如主文。
中      華      民      國    八十九    年      二      月      十      日
                                  臺灣臺南地方法院民事第二庭
~B審判長法官  李  素  靖
~B      法官  楊  清  益
~B      法官  林  英  志
右正本證明與原本無異。
不得上訴。
中      華      民      國    八十九    年      二      月      十      日
~B法院書記官  翁  心  欣


司法院資訊處製作；財團法人民間司法改革基金會備份。
